臺灣高雄地方法院刑事判決　　　　　　　　　　　　九十一年度訴字第一二五四號
　　公　訴　人　臺灣高雄地方法院檢察署檢察官
　　被　　　告　甲○○
右列被告因毒品危害防制條例案件，經檢察官提起公訴（九十一年度毒偵字第八六二
號），暨移送併案審理（九十一年度偵字第一００二五號、第二八五０號），本院判
決如左：
    主  文
甲○○連續施用第一級毒品，累犯，處有期徒刑壹年；扣案海洛因壹包（淨重零點零
公克、包裝重零點貳壹公克）、海洛因貳包（淨重點壹公克、包裝重零點伍公
克），均沒收銷燬之；扣案針筒貳支沒收。又連續施用第二級毒品，累犯，處有期徒
刑捌月；扣案安非他命貳包（驗後毛重柒點肆公克）沒收銷燬之。應執行有期徒刑壹
年陸月；扣案海洛因壹包（淨重零點零公克、包裝重零點貳壹公克）、海洛因貳包
（淨重點壹公克、包裝重零點伍公克）、安非他命貳包（驗後毛重柒點肆公克）
，均沒收銷燬之；扣案針筒貳支沒收。
    事  實
一、甲○○曾於民國八十四年間因違反肅清煙毒條例案件，經台灣高等法院高雄分院
    判處有期徒刑三年四月，於八十八年七月二十七日縮刑假釋期滿執行完畢；又於
    八十八年間因施用第一、二級毒品案件，經本院依八十八年度毒聲字第六一六二
    號裁定送觀察勒戒後，認有繼續施用毒品之傾向，再經本院依八十八年度毒聲字
    第七九七九號裁定令入戒治處所施以強制戒治，再經本院依八十九年度毒聲字第
    二一六五號、第四０九四號裁定停止戒治、撤銷停止戒治，後於八十九年十月二
    十七日強制戒治期滿，由台灣高雄地方法院檢察署檢察官於九十年九月二十四日
    以九十年度戒毒偵字第一０五三號為不起訴處分確定。詎甲○○猶不思悔改，明
    知海洛因、安非他命分別為第一、二級毒品，竟分別基於施用第一、二級毒品之
    概括犯意，分別自九十一年一月間某日起至同年五月八日止，連續在高雄市○○
    區○○路二一九巷十四弄五號住處，以注射方式，每三天施用海洛因一次；又自
    九十一年二月初某日起至同年月十八日止，連續在前開南屏路住處，以錫箔紙加
    熱之方式，施用第二級毒品安非他命二次。嗣分別於九十一年二月二十日十六時
    十分許，在高雄市○○區○○路三四０號前為警查獲，並扣得其所有海洛因一包
    （淨重０．０三公克、包裝重０．二一公克）、針筒二支；於九十一年二月二十
    一日十五時四十五分許，在前開南屏路住處為警查獲；於九十一年五月九日二十
    二時五十分許，在高雄市○○區○○路七號前為警查獲，並扣得其所有海洛因二
    包（淨重三．一三公克、包裝重０．五公克）、安非他命二包（驗後毛重七．四
    公克）。再經本院依九十一年度毒聲字第一八七０號裁定施以強制戒治。
二、案經高雄市政府警察局移送台灣高雄地方法院檢察署檢察官偵查起訴暨移送併案
    審理。
    理  由
一、右揭事實，業據被告甲○○坦承不諱，且其於九十一年二月二十日為警查獲所採
    尿液，有檢出嗎啡、甲基安非他命陽性反應，於九十一年三月二十一日、五月九
    日為警查獲所採尿液，亦檢出嗎啡陽性反應，此有高雄市立凱旋醫院九十一年三
    月十一日高市凱醫檢字第００三七八號、九十一年四月十日高市醫檢字第００四
    一一號、高雄市政府衛生局九十一年五月二十日高衛試煙字第Ｘ─０一五號煙毒
    尿液檢驗成績書三紙在卷可按，又被告三次為警查扣之白粉三包、晶體二包，分
    別檢出有海洛因、安非他命成分，此有法務部調查局調科壹字第二二００一三０
    四三號、第000000000號鑑定通知書二紙、高雄醫學大學附設中和紀念
    醫院九一０六─八四號檢驗報告書一紙在卷可稽，復有其所有針筒二支扣案可資
    佐證，足認被告自白與事實相符。又被告前於八十八年間因施用第一、二級毒品
    案件，經本院依八十八年度毒聲字第六一六二號裁定送觀察勒戒後，認有繼續施
    用毒品之傾向，再經本院依八十八年度毒聲字第七九七九號裁定令入戒治處所施
    以強制戒治，再經本院依八十九年度毒聲字第二一六五號、第四０九四號裁定停
    止戒治、撤銷停止戒治，後於八十九年十月二十七日強制戒治期滿，由台灣高雄
    地方法院檢察署檢察官於九十年九月二十四日以九十年度戒毒偵字第一０五三號
    為不起訴處分確定，此有該不起訴處分書、刑事裁定書在卷可憑。是綜上所述，
    本件事證已明，被告二犯毒品危害防制條例第十條之罪，應依法論科。
二、查海洛因、安非他命分別係毒品危害防制條例第二條第二項所稱之第一、二級毒
    品，不得持有、施用，被告竟持之以施用，核其所為，係分別犯毒品危害防制條
    例第十條第一項、第二項之施用第一、二級毒品罪。其持有海洛因、安非他命行
    為，本應分別以持有論，惟其持有後，進而施用，其持有行為均應被其施用之行
    為所吸收，均不另論罪。其先後多次施用海洛因犯行，二次施用安非他命犯行，
    分別均手法及罪名相同，顯均係分別基於概括犯意而為，均為連續犯，應均論以
    一罪，並加重其刑。被告所犯前開二罪，犯意各別，罪名亦殊，應分論併罰。又
    被告曾於八十四年間因違反肅清煙毒條例案件，經台灣高等法院高雄分院判處有
    期徒刑三年四月，於八十八年七月二十七日縮刑假釋期滿執行完畢，此有台灣高
    等法院被告全國前案紀錄表、台灣高雄地方法院檢察署刑案資料查註紀錄表附卷
    可稽，其於五年內，再犯本件最重本刑為有期徒刑以上之罪，為累犯，均應依刑
    法第四十七條規定加重其刑，並遞加之。爰審酌被告於八十四年間有違反肅清煙
    毒條例前科，於經觀察勒戒、強制戒治後，現再犯相同罪行，顯見意志不堅，惟
    犯後坦承犯行，態度尚稱良好，且其犯罪係戕害自身，尚未害及他人等一切情狀
    ，分別量處如主文所示之刑，並定其應執行刑。扣案之海洛因一包（淨重０．０
    三公克、包裝重０．二一公克）、海洛因二包（淨重三．一三公克、包裝重０．
    五公克）、安非他命二包（驗後毛重七．四公克），為毒品，已如前述，應依毒
    品危害防制條例第十八條第一項前段宣告沒收並銷燬之。又扣案針筒二支，為被
    告所有，並供被告施用海洛因之用，此為被告所自承，依刑法第三十八第一項第
    二款宣告沒收。
三、公訴人雖未就被告自九十一年二月二十一日起至同年五月八日止，連續在高雄市
    左營區○○路二一九巷十四弄五號住處，施用海洛因多次之犯行（即台灣高雄地
    方法院檢察署九十一年度偵字第一００二五號、第二八五０號併案部分）提起公
    訴，惟與已提起公訴部分有連續犯之裁判上一罪關係，本院自得併予審理，附此
    說明。
據上論斷，應依刑事訴訟法第二百九十九條第一項前段，毒品危害防制條例第十條第
一項、第二項、第十八條第一項前段，刑法第十一條前段、第五十六條、第四十七條
、第三十八條第一項第二款、第五十一條第五款，判決如主文。
中      華      民      國    九十一    年      八      月      九      日
                                  臺灣高雄地方法院刑事第一庭
                                      法  官  曾  逸  誠
右正本證明與原本無異。
如不服本判決，應於判決送達後十日內，向本院提出上訴狀。
                                      書記官  張  金  蘭
中    華    民    國      九十一      年      八      月      十二      日
附錄本案判決論罪科刑法條：
毒品危害防制條例第十條第：
施用第一級毒品者，處六月以上五年以下有期徒刑。
施用第二級毒品者，處三年以下有期徒刑。
